---
title: "外國人來台灣數量及目的分析"
output: github_document
---

## 分析議題背景
組員姓名 B0344126鄭筠臻、B0344129葉亞萱 
在地球村的時代，每年哪一國人最常來台灣呢，來台灣又有哪些目的呢

## 分析動機
台灣是觀光勝地，想了解那些世界各國來台灣，找出前三名，找出與台灣密切往來的國家，並了解其目的，分析目的主要原因為何?例如：業務、觀光、探親、會議、求學、展覽、醫療……等等。想透過大數據R語言解釋出台灣在世界各國的重要性。

## 使用資料
http://admin.taiwan.net.tw/statistics/year.aspx?no=134

載入使用資料們
```{r}
library(readr)
country<- read_csv("C:/Users/X550LD/Desktop/visitor arrivals (2003-2016).csv")
View(country)
country$X1<-
  iconv(country$X1,
        from="big5", to = "UTF-8")

library(readr)
purpose_2016 <- read_csv("C:/Users/X550LD/Desktop/visitor arrivals by purpose(2016) .csv")
View(purpose_2016)

purpose_2016$Residence<-
  iconv(purpose_2016$Residence,
        from="big5", to = "UTF-8")

```

## 資料處理與清洗
先取出105年前10名的人數資料，再把兩個表合起來，然後再把資料轉成數值，再算出比例，就可以知道前三名的國家來台灣大多是為了旅遊，洽公或是其他原因

處理資料
```{r}
library(readr)
countrycode <- read_csv("C:/Users/X550LD/Desktop/Code.csv")
View(countrycode)
countrycode$Residence<-
  iconv(countrycode$Residence,
        from="big5", to = "UTF-8")

library(dplyr)
purpose_2016_code<-inner_join(purpose_2016,countrycode, by = "Residence")
library(treemap)
data(purpose_2016_code)
treemap(purpose_2016_code,
       index=c("code"), 
       vSize="Total", 
       vColor="Total", 
       type="value")

```

```{r}
country10<-head(country[order(country$X_2016,decreasing = T),],10)
country10<-subset(country10,select = c(X1,X_2016))
library(dplyr)
top10<-inner_join(country10,purpose_2016_code,c("X1"="Residence"))

library(knitr)
knitr::kable(
  top10[1:10,])

top10$Total<-as.double(top10$Total)
top10$Business<-as.double(top10$Business)
top10$Pleasure<-as.double(top10$Pleasure)
top10$VisitRelatives<-as.double(top10$VisitRelatives)
top10$Conference<-as.double(top10$Conference)
top10$Study<-as.double(top10$Study)
top10$Exhibition<-as.double(top10$Exhibition)
top10$MedicalTreatment<-as.double(top10$MedicalTreatment)
top10$Others<-as.double(top10$Others)

top10$"Percentage of Business"<-top10$Business/top10$Total*100
top10$"Percentage of Pleasure"<-top10$Pleasure/top10$Total*100
top10$"Percentage of VisitRelatives"<-top10$VisitRelatives/top10$Total*100
top10$"Percentage of Conference"<-top10$Conference/top10$Total*100
top10$"Percentage of Study"<-top10$Study/top10$Total*100
top10$"Percentage of Exhibition"<-top10$Exhibition/top10$Total*100
top10$"Percentage of MedicalTreatment"<-top10$MedicalTreatment/top10$Total*100
top10$"Percentage of Others"<-top10$Others/top10$Total*100
top10$"Country"<-top10$'X1'

top10_purpose<-subset(top10,select = 
                        c("code","Percentage of Business","Percentage of Pleasure","Percentage of VisitRelatives","Percentage of Conference","Percentage of Study","Percentage of Exhibition","Percentage of MedicalTreatment","Percentage of Others"))

library(knitr)
knitr::kable(
  top10_purpose[1:10,])




library(dplyr) 
library(ggplot2)
ggplot()+geom_bar(data=top10_purpose,
                  aes(x=code,y="Percentage of Business"),
                  stat = "identity")
ggplot()+geom_bar(data=top10_purpose,
                  aes(x=code,y="Percentage of Pleasure"),
                  stat = "identity")
ggplot()+geom_bar(data=top10_purpose,
                  aes(x=code,y="Percentage of VisitRelatives"),
                  stat = "identity")
ggplot()+geom_bar(data=top10_purpose,
                  aes(x=code,y="Percentage of Conference"),
                  stat = "identity")
ggplot()+geom_bar(data=top10_purpose,
                  aes(x=code,y="Percentage of Study"),
                  stat = "identity")
ggplot()+geom_bar(data=top10_purpose,
                  aes(x=code,y="Percentage of Exhibition"),
                  stat = "identity")
ggplot()+geom_bar(data=top10_purpose,
                  aes(x=code,y="Percentage of MedicalTreatment"),
                  stat = "identity")
ggplot()+geom_bar(data=top10_purpose,
                  aes(x=code,y="Percentage of Others"),
                  stat = "identity")


```

## 探索式資料分析
美國人來台灣商務比例最高，但觀光比例卻最低，探親比例也比日韓高出滿多，會議也是美國最高，展覽則是韓國最高，由此可以知道，美國和台灣主要是商業合作相較於旅遊非常熱絡，韓國來台展覽多因為台灣人很哈韓，韓國來台灣辦演唱會、展覽利潤很高


```{r}
head(top10_purpose,9)
library(reshape2)

top10.m <- melt(top10_purpose,id.vars = "code") 
head(top10.m,10)
library(ggplot2)
ggplot(top10.m, aes(variable, code)) + 
    geom_tile(aes(fill = value),
              colour = "#E0FFFF")+ 
    scale_fill_gradient(
        low = "#E0FFFF",high = "steelblue")
library(dplyr)
top10.s<-top10_purpose %>% 
    mutate_each(funs(scale), -code) 
head(top10.s,2)
top10.s.m <- melt(top10.s)
ggplot(top10.s.m, aes(variable, code)) + 
    geom_tile(aes(fill = value),
              colour = "#E0FFFF")+ 
    scale_fill_gradient(
        low = "#E0FFFF",high = "steelblue")

```

```{r}
library(readr)
sex_2016<- read_csv("C:/Users/X550LD/Desktop/visitor arrivals by sex(2016) .csv")
View(sex_2016)
sex_2016$Residence<-
  iconv(sex_2016$Residence,
        from="big5", to = "UTF-8")
top10_male_female<- 
  head(sex_2016[order(sex_2016$Total,decreasing = T),],10)

library(knitr)
knitr::kable(
  top10_male_female[1:10,])

library(ggplot2)
qplot(x=Residence,                      
      data=top10_male_female,              
      geom="bar",             
      main = "visitor arrivals by sex(male) ",  
      xlab="Residence",  
      ylab = "Male",
      fill= `M_Share(%)`)

library(ggplot2)
qplot(x=Residence,                      
      data=top10_male_female,              
      geom="bar",             
      main = "visitor arrivals by sex(female) ",  
      xlab="Country",
      ylab = "Female",
      fill=`F_Share(%)`)
     


```
## 期末專題分析規劃
期末專題時希望可以做出包含性別、年齡、以及對台灣觀光貢獻分析，外國人最愛旅遊地點分析等等。
