---
title: "外國人來台灣數量及外配分析"
output: github_document
---

##題目
外國人來台灣數量及外配分析


##資料介紹與來源
http://admin.taiwan.net.tw/statistics/year.aspx?no=134


##格式
全部都是以csv.檔案


##分析議題
隨著兩岸通婚及異國婚姻的開放政策，帶來了許多外籍新娘，也造就了許多的「新台灣之子」。根據內政部統計資料顯示，依據內政部統計資料顯示，自105年結婚登記對數中，新郎及新娘均為我國籍者占86.2％，中外聯姻占13.8％。外籍與大陸、港澳配偶中，大陸地區者占42.6％最多，東南亞國籍者占34.9％次之，其他國籍者占16.9％。 為數不少的外籍配偶絕大多數來自東南亞國家，今後亦將持續成長，外籍配偶及其婚配之下一代成為台灣社會第五大族群。



## 分析動機
台灣是觀光勝地，想了解那些世界各國來台灣，找出前10名，找出與台灣密切往來的國家，並了解
在地球村的時代，哪一國人最常來台灣呢，來台灣又是因為哪些目的呢?
想知道台灣外籍配偶新住民與外國人來台目的的關係 !以欲探究外籍配偶在台之種種現況。
台灣是觀光勝地，想了解那些世界各國來台灣，找出前10名，找出與台灣密切往來的國家，並了解其目的，分析目的主要原因為何?例如：業務、觀光、探親、會議、求學、展覽、醫療……等等。



##假設
假設來台國家中國人會占大部分，第2~10名人數差不多，東南亞國家泰國、印尼、越南因為外籍配偶及外籍勞工的關係，推測為2~4名，假設排名中間為台灣往來頻繁的日本韓國，與台灣人交流較多，且地理位置相近。


##組員名單與分工
組員：B0344126鄭筠臻、B0344129葉亞萱
分工：
鄭筠臻：收集資料、coding、投影片、上台報告
葉亞萱：coding、想法、假設、投影片、上台報告


載入使用資料們
```{r}
library(readr)
country<- read_csv("C:/Users/X550LD/Desktop/visitor arrivals (2003-2016).csv")
View(country)
country$X1<-
  iconv(country$X1,
        from="big5", to = "UTF-8")

library(readr)
purpose_2016 <- read_csv("C:/Users/X550LD/Desktop/visitor arrivals by purpose(2016) .csv")
View(purpose_2016)

purpose_2016$Residence<-
  iconv(purpose_2016$Residence,
        from="big5", to = "UTF-8")

```

## 來台國家及人數假設:
來台國家中國人會占大部分，第2~10名人數差不多，東南亞國家泰國、印尼、越南因為外籍配偶及外籍勞工的關係，推測為前段排名，中段排名假設為日本及韓國，與台灣人交流較多，且地理位置相近，後半排名為美國及印度、澳洲、德國。


```{r}
library(readr)
countrycode <- read_csv("C:/Users/X550LD/Desktop/Code.csv")
View(countrycode)
countrycode$Residence<-
  iconv(countrycode$Residence,
        from="big5", to = "UTF-8")

library(dplyr)
purpose_2016_code<-inner_join(purpose_2016,countrycode, by = "Residence")

library(treemap)
data(purpose_2016_code)
treemap(purpose_2016_code,
       index=c("code"), 
       vSize="Total", 
       vColor="Total", 
       type="value")

library(knitr)
knitr::kable(
  purpose_2016_code[1:10,1:2])

```
## 結果分析:
結果與假設
一致：中國大陸佔來台人數佔了整體超過一半
不一致：前段排名為日本、韓國、馬來西亞
不一致：中後段排名為新加坡、印尼、菲律賓、泰國、越南及美國
不一致：日本韓國來台人數比東南亞國家印尼、泰國還多出許多


##來台目的假設:
業務 Business:印尼，外籍勞工
觀光 Pleasure:中國大陸，小三通及政府政策
探親 VisitRelatives:中國大陸，政府遷台時許多家族分別兩岸
會議 Conference: 美國，商業合作
求學 Study: 印尼，長庚許多印尼學生
展覽 Exhibition: 日本，動漫展
醫療 MedicalTreatment: 新加坡

```{r}
country10<-head(country[order(country$X_2016,decreasing = T),],10)
country10<-subset(country10,select = c(X1,X_2016))
library(dplyr)
top10<-inner_join(country10,purpose_2016_code,c("X1"="Residence"))

library(knitr)
knitr::kable(
  top10[1:10,])

top10$Total<-as.double(top10$Total)
top10$Business<-as.double(top10$Business)
top10$Pleasure<-as.double(top10$Pleasure)
top10$VisitRelatives<-as.double(top10$VisitRelatives)
top10$Conference<-as.double(top10$Conference)
top10$Study<-as.double(top10$Study)
top10$Exhibition<-as.double(top10$Exhibition)
top10$MedicalTreatment<-as.double(top10$MedicalTreatment)
top10$Others<-as.double(top10$Others)

top10$"Percentage of Business"<-top10$Business/top10$Total*100
top10$"Percentage of Pleasure"<-top10$Pleasure/top10$Total*100
top10$"Percentage of VisitRelatives"<-top10$VisitRelatives/top10$Total*100
top10$"Percentage of Conference"<-top10$Conference/top10$Total*100
top10$"Percentage of Study"<-top10$Study/top10$Total*100
top10$"Percentage of Exhibition"<-top10$Exhibition/top10$Total*100
top10$"Percentage of MedicalTreatment"<-top10$MedicalTreatment/top10$Total*100
top10$"Percentage of Others"<-top10$Others/top10$Total*100
top10$"Country"<-top10$'X1'

top10_purpose<-subset(top10,select = 
                        c("code","Percentage of Business","Percentage of Pleasure","Percentage of VisitRelatives","Percentage of Conference","Percentage of Study","Percentage of Exhibition","Percentage of MedicalTreatment","Percentage of Others"))
library(knitr)
knitr::kable(
  top10_purpose[1:10,])

library(dplyr) 
library(ggplot2)
qplot(code, top10$"Percentage of Business", 
      data=top10_purpose,color=code,
      main = "Percentage of Business",
      geom = c("point", "smooth"))
qplot(code, top10$"Percentage of Pleasure", data=top10_purpose,color=code,
      main = "Percentage of Pleasure",
      geom = c("point", "smooth"))
qplot(code, top10$"Percentage of VisitRelatives", data=top10_purpose,color=code,
      main = "Percentage of VisitRelatives",
      geom = c("point", "smooth"))
qplot(code, top10$"Percentage of Conference", data=top10_purpose,color=code,
      main = "Percentage of Conference",
      geom = c("point", "smooth"))
qplot(code, top10$"Percentage of Study", data=top10_purpose,color=code,
      main = "Percentage of Study",
      geom = c("point", "smooth"))
qplot(code, top10$"Percentage of Exhibition", data=top10_purpose,color=code,
      main = "Percentage of Exhibition",
      geom = c("point", "smooth"))
qplot(code, top10$"Percentage of MedicalTreatment", data=top10_purpose,color=code,
      main = "Percentage of MedicalTreatment",
      geom = c("point", "smooth"))
qplot(code, top10$"Percentage of Others", data=top10_purpose,color=code,
      main = "Percentage of Others",
      geom = c("point", "smooth"))

```

## 結果分析:
結果與假設
一致：業務 Business:美國，台灣與美國商務上的往來密切
一致：觀光 Pleasure:中國大陸
不一致：探親 VisitRelatives:美國，早期台灣人移民美國潮
不一致：會議 Conference:菲律賓，台灣廠商海外投資布局
一致：求學 Study: 印尼
不一致：展覽 Exhibition: 泰國
不一致：醫療 MedicalTreatment: 中國大陸，台灣醫療進步

```{r}
top10_purpose<-subset(top10,select = 
                        c("code","Business","Pleasure","VisitRelatives","Conference","Study","Exhibition","MedicalTreatment","Others"))
head(top10_purpose,10)
library(reshape2)

top10.m <- melt(top10_purpose,id.vars = "code") 
head(top10.m,10)
library(ggplot2)

library(dplyr)
top10.s<-top10_purpose %>% 
    mutate_each(funs(scale), -code) 
head(top10.s,2)
top10.s.m <- melt(top10.s)
ggplot(top10.s.m, aes(variable, code)) + 
    geom_tile(aes(fill = value),
              colour = "#E6E6FA")+ 
    scale_fill_gradient(
        low = "#FFB6C1",high ="#DC143C")

```

與上一個目的分析結果一樣，用Heatmap呈現


##來台性別比假設:
男性較多:中國，一胎化男性比女性人數多很多
女性較多:越南，台灣男性喜歡娶越南籍配偶

```{r}
library(readr)
sex_2016<- read_csv("C:/Users/X550LD/Desktop/visitor arrivals by sex(2016) .csv")
View(sex_2016)
sex_2016$Residence<-
  iconv(sex_2016$Residence,
        from="big5", to = "UTF-8")
top10_male_female<- 
  head(sex_2016[order(sex_2016$Total,decreasing = T),],10)
library(dplyr)
top10_male_female_code<-inner_join(countrycode,top10_male_female,by="Residence")
library(knitr)
knitr::kable(
  top10_male_female_code[1:10,])
library(ggplot2)
qplotmale<-
  qplot(x=code,                      
      data=top10_male_female_code,              
      geom="bar",             
      main = "visitor arrivals by sex(male) ",  
      xlab="code",  
      ylab = "Male",
      fill= `M_Share(%)`)
qplotmale
library(ggplot2)
qplotfemale<- 
  qplot(x=code,                      
      data=top10_male_female_code,              
      geom="bar",             
      main = "visitor arrivals by sex(female) ",  
      xlab="code",
      ylab = "Female",
      fill=`F_Share(%)`)
qplotfemale

```

##結果分析:
與假設不一致：男性較多:日本、美國，台灣與美國商務上的往來密切
與假設不一致：女性較多:印尼、韓國、中國、菲律賓、泰國、越南


##中國人來台目的假設:
觀光最多，醫療醫美次要(上一題分析中提到)，再來是業務交流
##外籍配偶國家假設:
越南、印尼、菲律賓、泰國、馬來西亞(娶東南亞籍配偶很常見)

```{r}
library(readr)
reason <- read_csv("C:/Users/X550LD/Desktop/reason.csv")
View(reason)
library(data.table)
reason<-data.table(reason)
reason<-head(reason[order(reason$immigration_total,decreasing = T),],13)
reason<-subset(reason,select = c(abc,immigration_total))
library(knitr)
knitr::kable(
  reason[1:13,])
classification<-reason[grepl('合計',abc)]
library(knitr)
knitr::kable(
  classification[1:3,])
library(readr)
foreign_spouse <- read_csv("C:/Users/X550LD/Desktop/foreign_spouse.csv")
View(foreign_spouse)
foreign_spouse$'total105'<-as.numeric(foreign_spouse$'total105')
foreign_spouse<-head(foreign_spouse[order(foreign_spouse$'total105',decreasing = T),],5)
foreign_spouse<-subset(foreign_spouse,select = c('X1','total105','boy105','girl105'))
library(knitr)
knitr::kable(
  foreign_spouse[1:5,])

library(ggplot2) 
qplot(boy105,girl105, 
      data = foreign_spouse)

library(ggplot2)
ggplot(data=reason) +   
  geom_point(aes(x=abc, 
                 y=immigration_total,
                 main="中國人來台原因",
                 color=abc,
                 size=5)) + 
  labs(title="中國人來台原因",
       x="原因",
       y="人數") + theme_bw()
ggplot(data=foreign_spouse) +   
  geom_point(aes(x=X1, 
                 y=total105,
                 main="105外籍配偶",
                 color=X1,
                 size=5)) + 
  labs(title="105外籍配偶",
       x="國家",
       y="人數") + theme_bw()
```

##結果分析:
與假設結果
一致：觀光人數最多
不一致：次要為專業交流，藝文交流、運動 
不一致：再來為研修生 
不一致：再來才是健檢醫美


##結果分析:
與假設結果相似:前五名為越南、印尼、泰國、菲律賓、馬來西亞


##分析結果可能解決的問題
這些外籍配偶大都是經濟弱勢及教育文化弱勢的族群，他們往往缺乏專業知識及社會資源的使用能力，透過台灣外籍配偶前五名越南、印尼、泰國、菲律賓、馬來西亞，可以根據排名作語言資源分配，來協助這些新住民。